臺灣雲林地方法院刑事判決　　　　　　　　　　　　　　九十三年度訴字第七號
　　公　訴　人　臺灣雲林地方法院檢察署檢察官
　　被　　　告　乙○○
右列被告因違反毒品危害防制條例案件，經檢察官提起公訴（九十二年度毒偵字第八
三０號），由本院合議庭裁定以簡式審判程序審理，判決如左：
    主  文
乙○○連續施用第壹級毒品，累犯，處有期徒刑壹年，扣案之注射針筒肆支、填充器
壹支均沒收。又連續施用第貳級毒品，累犯，處有期徒刑捌月。應執行有期徒刑壹年
肆月，扣案之注射針筒肆支、填充器壹支均沒收。
    事  實
一、乙○○有麻醉藥品管理條例、侵占之前科。於民國八十七年間，因犯竊盜罪，經
    本院判處有期徒刑一年四月確定，並於八十八年十二月九日執行完畢。復因施用
    第二級毒品案件，先後二次經觀察、勒戒後，均認無繼續施用毒品之傾向，分別
    由臺灣高等法院臺南分院於八十七年十月十五日，以八十七年度上易字第九一七
    號判決免刑；及臺灣雲林地方法院檢察署檢察官於八十八年二月十九日，以八十
    七年度偵字第五七八一號、五九七三號不起訴處分確定。又因施用第一、二級毒
    品案件，由臺灣雲林地方法院檢察署檢察官起訴並聲請強制戒治，經本院於八十
    九年十月三十一日，以八十九年度訴字第二六六號，分別判處有期徒刑九月、七
    月，應執行有期徒刑一年二月確定，強制戒治部分，因戒治成效評定為合格，經
    裁定停止戒治，所餘戒治期間付保護管束，並於九十年一月三十一日出戒治所，
    其於保護管束期間，再因施用第一、二級毒品案件，經本院於九十年十月十六日
    ，以九十年度訴字第三三八號，分別判處有期徒刑八月、六月，應執行有期徒刑
    一年確定；強制戒治部分，亦經裁定撤銷停止戒治，令入戒治處所施以強制戒治
    ，並於九十年十月十日期滿。詎其不知悔改，復基於施用第一級毒品海洛因之概
    括犯意，自九十二年七月底某日起至九十二年八月十二日某時止，連續在雲林縣
    麥寮鄉後安村後安一四七號住處附近空地之車上，以將海洛因摻合礦泉水置入針
    筒內注射血管方式，平均每日施用一、三次之頻率，施用第一級毒品海洛因多次
    ；另基於施用第二級毒品安非他命之概括犯意，自九十二年七月底某日起至九十
    二年八月十二日某時止，連續在同上地點，以將安非他命置入玻璃球內，用火烤
    燒吸食其煙方式，約一星期施用一至二次之頻率，施用第二級毒品安非他命多次
    。為警於九十二年八月十六日上午零時三十分，在雲林縣崙背鄉○○路波星網站
    前查獲，並扣得其所有供施用第一級毒品使用之注射針筒四支、填充器一支。
二、案經雲林縣警察局西螺分局報告臺灣雲林地方法院檢察署檢察官偵查起訴。
    理  由
一、被告乙○○對分別在右開時間、地點，連續施用海洛因、安非他命多次之事實，
    於偵查、審理中均坦白承認，且被告為警查獲時所採集之尿液，經送驗結果嗎啡
    、甲基安非他命均呈現陽性反應，此有雲林縣衛生局煙毒尿液檢驗成績書一份附
    卷可稽，並有扣案之注射針筒四支、填充器一支可資佐證，足認被告自白與事實
    相符。
二、又被告前因施用第二級毒品案件，先後二次經觀察、勒戒後，均認無繼續施用毒
    品之傾向，分別由臺灣高等法院臺南分院於八十七年十月十五日，以八十七年度
    上易字第九一七號判決免刑；及臺灣雲林地方法院檢察署檢察官於八十八年二月
    十九日，以八十七年度偵字第五七八一號、五九七三號不起訴處分確定。又因施
    用第一、二級毒品案件，由臺灣雲林地方法院檢察署檢察官提起公訴並聲請強制
    戒治，經本院於八十九年十月三十一日，以八十九年度訴字第二六六號，分別判
    處有期徒刑九月、七月，應執行有期徒刑一年二月確定，強制戒治部分，因戒治
    成效評定為合格，經裁定停止戒治，所餘戒治期間付保護管束，並於九十年一月
    三十一日出戒治所。被告於保護管束期間，再因施用第一、二級毒品案件，經本
    院於九十年十月十六日，以九十年度訴字第三三八號，分別判處有期徒刑八月、
    六月，應執行有期徒刑一年確定等事實，有上開判決書、不起訴處分書、臺灣雲
    林地方法院檢察署刑案資料查註紀錄表、臺灣高等法院被告全國前案紀錄表各一
    份在卷可稽。被告三犯以上毒品危害防制條例之行為，事證明確，應依法論科。
三、按毒品危害防制條例雖於九十二年七月九日修正公布，並於九十三年一月九日起
    施行生效，然該法第十條並未修正，是本件不生法律變更之問題。次按海洛因、
    安非他命分屬毒品危害防制條例第二條第二項第一款、第二款所定之第一、二級
    毒品。核被告乙○○所為，係犯毒品危害防制條例第十條第一項、第二項之施用
    第一、二級毒品罪。被告持有第一級毒品海洛因、第二級毒品安非他命之低度行
    為，為施用第一、二級毒品之高度行為所吸收，不另論處。又被告先後多次施用
    第一、二級毒品之犯行，均時間緊接，犯罪構成要件相同，顯係分別基於概括之
    犯意反覆為之，應分別依連續犯規定以一罪論，並均加重其刑。被告所犯上開連
    續施用第一、二級毒品二罪間，犯意個別，罪名互殊，應予分論併罰。再被告前
    於八十七年間，因犯竊盜罪，經本院判處有期徒刑一年四月確定，並於八十八年
    十二月九日執行完畢，有上開紀錄表可參，其五年內再分別犯本件有期徒刑以上
    之罪，均為累犯，其所犯連續施用第一、二級毒品部分，應分別遞加重其刑。爰
    審酌被告有麻醉藥品管理條例、侵占、竊盜之犯罪前科，素行不佳，且前經觀察
    、勒戒、強制戒治後，仍分別再犯本罪，顯見其對於毒品之依賴性甚高，有予較
    長期間隔離社會之必要，與被告施用毒品頻率，和施用毒品足以造成神經方面之
    損害，並容易引起財產、暴力方面之犯罪，及被告犯罪後坦承犯行，態度良好等
    一切情狀，分別量處如主文所示之刑，並定其應執行之刑，以示懲儆。另扣案之
    注射針筒四支、填充器一支，為被告所有，並供其施用第一級毒品海洛因使用之
    物，業經被告坦承在卷，爰依刑法第三十八條第一項第二款規定，諭知沒收。
四、據上論斷，應依刑事訴訟法第二百九十九條第一項前段，毒品危害防制條例第十
    條第一項、第二項，刑法第十一條前段、第五十六條、第五十一條第五款、第四
    十七條、第三十八條第一項第二款，判決如主文。
本案經檢察官甲○○到庭執行職務。
中      華      民      國      九十三  年        三    月      十五    日
                                        臺灣雲林地方法院刑事第三庭
                                            法  官  蘇  錦  秀
右正本證明與原本無異。
如不服本判決，應於判決送達後十日內向本院提出上訴狀（應附繕本）。
                                            書記官  曾  家  祥
中      華      民      國      九十三  年        三    月      十五    日
【附錄本案論罪科刑法條全文】
毒品危害防制條例第十條：
施用第一級毒品者，處六月以上五年以下有期徒刑。
施用第二級毒品者，處三年以下有期徒刑。
